臺灣臺中地方法院交通事件事裁定　94年度交聲字第449號
原處分機關　交通部公路總局臺中區監理所
受處分人　　甲○○
右列受處分人因違反道路交通管理處罰條例案件，對於交通部公
路總局臺中區監理所民國九十四年六月二十四日所為之裁決（中
監違字第裁六○─Ｇ00000000號裁決書），聲明異議，
本院裁定如左：
    主  文
異議駁回。
    理  由
一、本件受處分人甲○○略以：因通知單寄往原
    ，故繳納逾期之雙倍罰金；因事物繁忙尚未辦理戶口遷移，
    原通知單既遭退回，張貼公告亦未通知本人，如遭路人撕毀
    也未可知，不應片面處以雙倍罰款，希望體恤基層守法人民
    的繁忙與辛苦，准予退回加倍處罰之金額，爰聲明異議云云
    。
二、按汽車駕駛人，行經有燈光號誌管制之交岔路口闖紅燈者，
    處新臺幣（下同）一千八百元以上五千四百元以下罰鍰，並
    記違規點數三點；汽車所有人名稱、地址如有變更，均應向
    公路監理機關辦理登記；汽車有各項異動，不依規定申報登
    記者，處汽車所有人九百元以上一千八百元以下罰鍰；汽車
    駕駛人之行為有闖紅燈、其他違規行為經以科學儀器取得證
    據資料之情形，當場不能或不宜攔截製單舉發者，得對汽車
    所有人逕行舉發處罰。前項逕行舉發，應記明車輛牌照號碼
    、車型等可資辨明之資料，查明汽車所有人姓名或名稱、住
    址後，製單舉發處罰之；對於當事人之送達，有應為送達之
    處所不明者，行政機關得依申請，准為公示送達。道路交通
    管理處罰條例第七條之二第一款、第六款、第十六條、第五
    十三條、第六十三條第一項第三款、道路交通安全規則第一
    百零二條第一項第一款、第二十三條第一項、行政程序法第
    七十八條與道路交通管理事件統一裁罰標準表分別定有明文
    。
三、經查：受處分人甲○○，其所有之車號Ｍ三─二四二一號自
    用小客車，於民國九十三年十一月十六日十七時五十七分許
    ，在臺中市○○路與大業路口處，因駕車行經有燈光號誌管
    制之交岔路口闖紅燈之違規事實，經臺中市警察局交通警察
    隊員警以採證照片依法逕行舉發等情，非但為受處分人於異
    議狀所不爭執，並有原舉發機關舉發之違反道路交通管理事
    件通知單一紙與裁決書一份在卷可稽。雖受處分人以上開情
    詞置辯，惟經本院審酌卷內相關文件資料得知：受處分人於
    七十八年八月十八日即將
    才路二九○號五樓之二，至今未再遷出。原舉發機關依法定
    地址即臺中市○區○○里○鄰○○路二九○號五樓之二，以
    掛號寄送該違規通知單，經郵政機關退回，因無法送達而依
    法辦理公示送達，此亦有原舉發機關違規通知單、公示送達
    之公告、單退公示註記移送表、退回之郵件信封與受處分人
    之
    程序於法核無不合，已生送達之效力。此外，本院經查亦無
    任何證據足資證明執勤警員有捏造事實或違法取締之情事，
    則執勤警員本其加強道路交通管理、維護交通秩序、確保交
    通安全職責所為之逕行舉發，自應受到合法、正確而真正之
    推定。是受處分人之闖紅燈違規事實，堪以認定。從而，原
    處分機關據以援引上開規定，裁處罰鍰五千四百元整，逾期
    則依裁決書處罰主文規定處罰，並無不當，本件異議為無理
    由，應予駁回。
四、據上論斷，應依道路交通管理處罰條例第八十七條、道路交
    通案件處理辦法第十九條規定，裁定如主文。
中　　華　　民　　國　　94　　年　　7 　　月　　14　　日
                  交通法庭  法　官  張清洲
以上正本證明與原本無異。
如不服本裁定，應於送達後五日內，向本院提出抗告狀。
                            書記官　沈筱玲
中　　華　　民　　國　　94　　年　　7 　　月　　14　　日
